臺灣臺中地方法院刑事判決　　　　　　 100年度訴字第1173號
公　訴　人　臺灣臺中地方法院檢察署檢察官
被　　　告　陳德全　44歲民.
上列被告因毒品危害防制條例案件，經檢察官提起公訴(100年度
毒偵字第794號)，被告於準備程序為有罪之陳述，經本院合議庭
裁定由受命法官獨任進行簡式審判程序，茲判決如下：
    主    文
陳德全施用第一級毒品，累犯，處有期徒刑拾壹月；又施用第二
級毒品，累犯，處有期徒刑陸月。應執行有期徒刑壹年參月。
    犯罪事實
一、陳德全前於民國87年間，因施用毒品案件，經本院裁定送勒
    戒處所觀察、勒戒後，認無繼續施用毒品傾向，於87年11
    月5日釋放，並由臺灣臺中地方法院檢察署檢察官以87年度
    偵字第21398號為不起訴處分確定。又於90年間因施用第一
    、二級毒品案件，經觀察、勒戒後認有繼續施用毒品傾向，
    由該署檢察官向本院聲請裁定送強制戒治並提起公訴，強制
    戒治部分，於91年8月19日執行完畢釋放，提起公訴部分，
    經本院以90年度訴字第2067號判決分別判處有期徒刑10月、
    6 月確定，應執行有期徒刑1年2月確定，於94年9月19日縮
    短刑期執行完畢出監。又於95年間，因施用第一、二級毒品
    案件，經本院以96年度訴緝字第43號判決判處有期徒刑1年2
    月、10月，應執行有期徒刑1年10月確定；再於96年間因施
    用第一、二級毒品，經本院以96年度訴字第2897號判決判決
    有期徒刑11月、7月，應執行有期徒刑1年4月確定，上開2
    案件經接續執行，甫於99年8月11日假釋付保護管束期滿視
    為執行完畢。詎仍不知悔改，復基於施用第一級毒品海洛因
    之犯意，於99年12月26日某時，在臺中市○○區○○街79號
    9樓住處，以將第一級毒品海洛因摻在香菸內點燃吸食之方
    式，施用第一級毒品海洛因1次。另基於施用第二級毒品甲
    基安非他命之犯意，於99年12月27日某時，在上開住處，以
    玻璃球施用之方式，施用甲基安非他命1次。嗣於99年12月
    28日下午5時30分許，在臺中市○○區○○路，因形跡可疑
    為警盤查，經陳德全同意採集其尿液送往中山醫學大學附設
    醫院檢驗科藥物檢測中心檢驗，結果呈可待因、嗎啡、安非
    他命及甲基安非他命陽性反應，始悉上情。
二、案經臺中市政府警察局第六分局報告臺灣臺中地方法院檢察
    署檢察官偵查起訴。
     理     由
一、本案被告所犯係死刑、無期徒刑、最輕本刑為3年以上有期
    徒刑以外之罪，被告於準備程序中就被訴事實為有罪之陳述
    ，經告知簡式審判程序之旨，並聽取公訴人及被告之意見後
    ，本院合議庭認為適宜而依刑事訴訟法第273條之1第1項規
    定，裁定由受命法官獨任進行簡式審判程序，且依刑事訴訟
    法第273條之2之規定，簡式審判程序之證據調查，不受刑事
    訴訟法第159條第1項、第161條之2、第161條之3、第163 條
    之1及第164條至第170條規定之限制，合先敘明。
二、上揭犯罪事實，業據被告於本院審理時坦承不諱，而被告於
    警局採集之尿液經送往中山醫學大學附設醫院檢驗科藥物檢
    測中心檢驗，結果呈可待因、嗎啡、安非他命及甲基安非他
    命陽性反應，有該中心尿液檢驗報告、臺中市政府警察局第
    六分局偵辦毒品案件尿液檢體委驗單、尿液檢體對照表等在
    卷可稽（見警卷第5至7頁）。足徵被告自白與事實相符。
三、查本件被告施用第一級毒品海洛因及第二級毒品甲基安非他
    命之犯行，距其上開觀察勒戒執行完畢釋放之時間雖均已逾
    5年，但因其犯毒品危害防制條例第10條之罪，於觀察勒戒
    執行完畢釋放以後，已於5年內再犯毒品危害防制條例第10
    條之施用毒品罪，並經刑事判決確定，已如前述，是本件施
    用毒品之行為，即與單純之初犯毒品危害防制條例第10條之
    施用毒品罪，經觀察勒戒執行完畢釋放以後「5年後再犯」
    之情形有別。又被告經觀察勒戒釋放後，既於5年內多次施
    用毒品，足見先前所實施之觀察勒戒尚不足以遮斷其施用毒
    品之毒癮，已無法收其實效，是被告既非於首次觀察勒戒執
    行完畢後5年內，均無任何施用毒品之犯行，被告所為本件
    施用毒品犯行，即無現行毒品危害防制條例第20條第3項之
    適用，自毋須依同條第1項、第2項規定施予觀察、勒戒或強
    制戒治之處遇程序，而應逕依毒品危害防制條例第23條第2
    項規定訴追處罰。綜上所述，被告施用第一級毒品海洛因及
    第二級毒品甲基安非他命之犯罪事證已臻明確，其犯行洵堪
    認定，應依法論罪科刑。
四、查海洛因、甲基安非他命係毒品危害防制條例第2條第2項第
    1款、第2款所定之第一級、第二級毒品，不得非法持有、施
    用。被告施用海洛因及甲基安非他命，核其所為，係犯毒品
    危害防制條例第10條第1項施用第一級毒品罪及同條第2項施
    用第二級毒品罪。被告施用毒品前之持有第一級毒品海洛因
    、第二級毒品甲基安非他命等行為，本應分別論以持有第一
    級毒品罪、持有第二級毒品罪，惟持有後進而施用，其持有
    之低度行為應為施用之高度行為所吸收，均不另論以持有罪
    責。被告所犯上開2罪，犯意各別，行為不同，應分論併罰
    。又查被告受有上開犯罪事實欄所載之有期徒刑之宣告，並
    經執行完畢，有臺灣高等法院被告前案紀錄表1件在卷可稽
    ，其受有期徒刑執行完畢後，5年以內故意再犯本案有期徒
    刑以上之2罪，均為累犯，均應依刑法第47條第1項規定加重
    其刑。
五、爰審酌被告有多次犯罪前科之素行，其中有多次施用毒品之
    前案紀錄（參卷附臺灣高等法院被告前案紀錄表）、高中肄
    業之智識程度、經濟小康之生活狀況（見警卷被告警詢筆錄
    受詢問人資料)，其因施用毒品，經觀察勒戒及強制戒治，
    並經多次起訴判刑執行完畢後，仍不思戒惕，且無視於毒品
    對於自身健康之戕害及國家對於杜絕毒品犯罪之禁令，再遭
    查獲施用毒品，未見戒除惡習之決心，惡性非輕，且參酌前
    次施用第一級毒品海洛因、第二級毒品甲基安非他命之判決
    刑期，及被告於本院審理時能坦承犯行，態度良好，其施用
    毒品並無危害他人，犯罪手段尚屬平和，所生損害亦非鉅大
    ，暨施用毒品者均有相當程度之成癮性及心理依賴，其犯罪
    心態與一般刑事犯罪之本質並不相同，應側重適當之醫學治
    療及心理矯治為宜等一切情狀，分別量處如主文所示之刑，
    並定其應執行之刑，以示懲儆。
據上論斷，依刑事訴訟法第273條之1第1項、第299條第1項前段
，毒品危害防制條例第10條第1項、第2項，刑法第11條前段、第
47條第1項、第51條第5款，判決如主文。
本案經檢察官鐘祖聲到庭執行職務。
中    華    民    國    100    年    6    月    1    日
                  刑事第四庭  法  官  黃益茂
以上正本證明與原本無異。
如不服本判決應於收受送達後10日內向本院提出上訴書狀，並應
敘述具體理由；其未敘述上訴理由者，應於上訴期間屆滿後20日
內向本院補提理由書（均須按他造當事人之人數附繕本）「切勿
逕送上級法院」。
                              書記官  蔡秋明
中    華    民    國    100    年    6    月    1    日
附錄論罪科刑法條：
毒品危害防制條例第10條：
施用第一級毒品者，處6月以上5年以下有期徒刑。
施用第二級毒品者，處3年以下有期徒刑。